---
title: "Untitled"
output: html_notebook
---

```{r setup, include=FALSE}
#knitr::opts_chunk$set(echo = TRUE)
```

## Importo dataset MovieLense


```{r echo=FALSE}
library(ggplot2)
library(reshape2)
library(recommenderlab)
library(Hmisc)
#set.seed(1) # per rendere riproducibile la scelta random (solo x testing)
```

## Dati dei film 

```{r echo=FALSE}

movies <- read.csv("ml-1m/movies.dat", sep="|", header=FALSE, stringsAsFactors = FALSE)
colnames(movies) <- c("movie_id", "title", "year", "genres")
gen_col_index <- grep("genres", colnames(movies))

# aggiusto i generi
for(i in 1: nrow(movies)){
  gen_list <- strsplit(as.character(movies[i,gen_col_index]), ',')[[1]] 
  for(j in 1:length(gen_list)){
    gen<-gen_list[j]
    dummy_gen_col_index <- grep(gen, colnames(movies))
    if(length(dummy_gen_col_index)==0) { # colonna non presente (la aggiungo)
      dummy_gen_col_index<-ncol(movies)+1
      movies[i,dummy_gen_col_index]<- 1
      colnames(movies)[dummy_gen_col_index]<- gen
    } else {
      movies[i,dummy_gen_col_index]<- 1
    }
  }
}


#rimuovo colonna genere
movies<-movies[,c(-3,-gen_col_index)]
movies[is.na(movies)]<-0
```

## Studio correlazioni tra feature dei film

```{r echo=F}
#library(Hmisc)
movies_cor <- cor(as.matrix(movies[,c(-1,-2)]), use="complete.obs", method="pearson")  # type can be pearson, spearmanor kendall
#image(movies_cor, xlab="feature", ylab="feature")

labels <- colnames(movies_cor)
image(movies_cor, xlab="", ylab="", x = 1:length(labels), y = 1:length(labels), axes=FALSE, main="Matrice Correlazioni per le feature dei film")
axis(1, at=1:length(labels), labels=labels, las= VERTICAL<-2)
axis(2, at=1:length(labels), labels=labels, las= HORIZONTAL<-1)
```
```{r echo=F}
rcorr(as.matrix(movies[,c(-1,-2)])) 

```


## Dati utenti

```{r echo=FALSE}

users <- read.table("ml-1m/users.dat", sep="|", header=FALSE, stringsAsFactors = FALSE)
colnames(users) <- c("user_id", "gender", "age", "occupation", "zip code")

#tabella temporanea per estrarre dati su età
ages <- read.table("ml-1m/ages.dat", sep="|", header=FALSE, stringsAsFactors = FALSE)
colnames(ages) <- c("id", "name")

# ci sono utenti con età non previste? (No)
# users[users$age!=1 & users$age!=18 & users$age!=25 & users$age!=35 & users$age!=45 & users$age!=50 & users$age!=56, ]
	
#tabella temporanea per estrarre dati su occupazioni
occupations <- read.table("ml-1m/occupations.dat", sep="|", header=FALSE, stringsAsFactors = FALSE)
colnames(occupations) <- c("id", "name")

# inserisco dummy variable per occupation, age e gender
occ_col_index<-grep("occupation", colnames(users))
age_col_index<-grep("age", colnames(users))
gen_col_index<-grep("gender", colnames(users))

# ci sono valori diversi da M e F per gender? (No)
# users[users$gender!="M" & users$gender!="F",]

# aggiusta le età
for(i in 1:nrow(users)){
 # age
  age_id <- as.integer(users[i,age_col_index])
  if(age_id != 1){ # non creo var dummy per "under18"
    age <- ages[ages$id == age_id, 'name']
    users[i,age_col_index] <- age
  
    dummy_age_col_index <- grep(users[i,age_col_index], colnames(users))
    if(length(dummy_age_col_index)==0) { # colonna non presente (la aggiungo)
      dummy_age_col_index<-ncol(users)+1
      users[i,dummy_age_col_index]<- 1
      colnames(users)[dummy_age_col_index]<- users[i,age_col_index]
    } else {
      users[i,dummy_age_col_index]<- 1
    }
  }
}

# aggiusta occupazione e genere
for(i in 1:nrow(users)){
  
  # occupazioni 
  occ_id <- as.integer(users[i,occ_col_index])
  
  if(occ_id != 0){ # non creo var dummy per "other"
    occ <- occupations[occupations$id == occ_id, 'name']
    users[i,occ_col_index] <- occ
  
    dummy_occ_col_index <- grep(users[i,occ_col_index], colnames(users))
    if(length(dummy_occ_col_index)==0) { # colonna non presente (la aggiungo)
      dummy_occ_col_index<-ncol(users)+1
      users[i,dummy_occ_col_index]<- 1
      colnames(users)[dummy_occ_col_index]<- users[i,occ_col_index]
    } else {
      users[i,dummy_occ_col_index]<- 1
    }
  }

  # gender
  if(users[i,gen_col_index]=="F"){
    users[i,gen_col_index]<-1
  } else {
    users[i,gen_col_index]<-0
  }
}

users[is.na(users)]<-0
 
users[,gen_col_index] <- as.numeric(users[,gen_col_index])
 
zip_col_index <- grep("zip code", colnames(users))
users[,zip_col_index] <- as.numeric(users[,zip_col_index])
 
#tolgo vecchie colonne occupazioni, age
users<-users[,-occ_col_index]
users<-users[,-age_col_index]

users


```

## Studio correlazioni tra feature degli utenti

```{r echo=F}
#library(Hmisc)
users_cor <- cor(as.matrix(users[,c(-1)]), use="complete.obs", method="pearson") # type can be pearson, spearmanor kendall
#image(movies_cor, xlab="feature", ylab="feature")



labels <- colnames(users_cor)
image(users_cor, xlab="", ylab="", x = 1:length(labels), y = 1:length(labels), axes=FALSE, main="Matrice Correlazioni per le feature degli utenti")
axis(1, at=1:length(labels), labels=labels, las= VERTICAL<-2)
axis(2, at=1:length(labels), labels=labels, las= HORIZONTAL<-1)
```

```{r echo=F}
rcorr(as.matrix(users[,c(-1)])) 
```

## Ratings

Format: UserID|MovieID|Rating|Timestamp

- UserIDs range between 1 and 6040 
- MovieIDs range between 1 and 3952
- Ratings are made on a 5-star scale (whole-star ratings only)
- Timestamp is represented in seconds since the epoch as returned by time(2)
- Each user has at least 20 ratings

```{r echo=FALSE}
ratings <- read.table("ml-1m/ratings.dat", sep="|", header=FALSE, stringsAsFactors = FALSE)
colnames(ratings)<-c("user_id","movie_id","rate","timestamp")

# pulizia di voti non validi (id film o utente non presente) (nessuno)
# for(i in 1:nrow(ratings)){
#   if(nrow(users[users$user_id==ratings[i,'user_id'],])==0 |
#      nrow(movies[movies$movie_id==ratings[i,'movie_id'],])==0){
#     ratings<-ratings[-i,]
#   }
# }
ratings <- dcast(ratings, user_id~movie_id, value.var = "rate")

```

Distanza utenti basata su feature

```{r echo=FALSE}
image(as.matrix(dissimilarity(as.matrix(users[1:200,-1]), method = "euclidean")), main="Distanze utenti (euclide)", x=1:200, y=1:200, xlab="", ylab="")
```

Distanza film basata su feature

```{r echo=FALSE}
image(as.matrix(dissimilarity(as.matrix(movies[1:300,c(-1,-2)]), method = "euclidean")), main="Distanze film (euclide)", x=1:300, y=1:300, xlab="", ylab="")
```

Distanza utenti basata su voti

```{r echo=FALSE}
#image(as.matrix(dissimilarity(as.matrix(ratings), method = "euclidean")), main="Distanza utenti basata sui voti (euclide)", x=1:nrow(ratings), y=1:nrow(ratings), xlab="", ylab="")
```

Training modello CB dei film : calcolo dati per predizioni basate su features 

```{r echo=FALSE}

# Preparo dataset
which_train <- sample(x = c(TRUE, FALSE), size = nrow(movies), replace = TRUE, prob = c(0.85, 0.15))
movies_train <- movies[which_train, ]
movies_test <- movies[!which_train, ]

# prende un quinto degli insiemi di training
which_set <- sample(x = 1:5, size = nrow(movies_train), replace = TRUE)
for(i_model in 1:5) {
  which_train <- which_set == i_model
  movies_train <- movies[which_train, ]
  #movies_test <- movies[!which_train, ]
}

# movies_train
# movies_test

movies_feature <- movies_train[,c(-1,-2)]
movies_distance <- as.matrix(dissimilarity(as.matrix(movies_feature), method = "euclidean"))
#image(as.matrix(movies_distance))
movies_similarity <- data.frame(movies_distance)
for (i in 1:nrow(movies_distance)){
  movies_similarity[i,] <- lapply(movies_distance[i,], function(x){
    x<- 1/(1+x)
    x
  })
}
```

Calcolo peso feature

```{r echo=FALSE}

n_movies <- nrow(movies_feature)
n_features <- ncol(movies_feature)

feature_df <- colSums(movies_feature)
feature_weights <- lapply(feature_df, function(x){
    x <- n_movies / (x * n_features)
    x
})

# somma similarity per normalizzazione
sim_row_Sum <- colSums(movies_similarity) 
sim_row_Sum <- lapply(sim_row_Sum, function(x){
  x<-x-1 
  x
})

# calcolo similarity per film considerando le feature
simFeat_row_sum <- data.frame(movies_feature)
simFeat_row_sum[] <- 0
for(i in 1:nrow(movies_similarity)){
  for(j in 1:nrow(movies_similarity)){
    if(j==i) next
    for (k in 1:ncol(movies_feature)) {
      if(movies_feature[j,k]==1){
        simFeat_row_sum[i,k]<- simFeat_row_sum[i,k] + movies_similarity[i,j]
      }
    }
  }
}

# calcolo matrice movie/feature 
for(i in 1:nrow(movies_feature)){
  for(j in 1:ncol(movies_feature)){
    if(movies_feature[i,j]==0){
      movies_feature[i,j]<- (simFeat_row_sum[i,j]/as.numeric(sim_row_Sum[i]))
    }
    movies_feature[i,j] <- movies_feature[i,j] * as.numeric(feature_weights[j])
  }
}

max_val <- max(movies_feature)
norm <- 10/max_val

for(i in 1:nrow(movies_feature)){
  movies_feature[i,]<-lapply(movies_feature[i,], function(x){
    x<-x*norm
    x
  })
}

movies_feature<-cbind(movies[1:nrow(movies_feature),c(1,2)], movies_feature)

```

Correlazioni tra film (pearson)

```{r echo=FALSE}

movie_cor <- cor(t(as.matrix(movies_feature[,c(-1,-2)])), method = "pearson", use="complete.obs")
image(movie_cor, main="Corelazione tra film basata sulle feature", x=1:nrow(movie_cor), y=1:ncol(movie_cor), xlab="", ylab="")

image(movie_cor[1:30, 1:30], main="Corelazione tra film basata sulle feature (pearson)", x=1:30, y=1:30, xlab="", ylab="")

```

Utente sceglie un film dal test set 

```{r echo=FALSE}
random <- sample(1:nrow(movies_test), size=1)

movies_test[random,2]

# film scelto 
m_feats<-movies_test[random,c(-1,-2)]

#mplus <- rbind(movies_train[,c(-1,-2)], m_feats)
diss <- dissimilarity(x = as.matrix(movies_train[,c(-1,-2)]), y = as.matrix(m_feats))
sim <- lapply(diss, function(x){
  x<-1/(1+x)
})

sim_sum <-0 
lapply(sim, function(x){
   sim_sum<<-sim_sum+x
})
 
for(i in  1:ncol(m_feats)){
  if(m_feats[i]==0) {
    m_feats[1,i] <- as.numeric(sim[i])/sim_sum
  }
  m_feats[1,i] <- m_feats[i] * feature_weights[i]
}

#movies_feature[nrow(movies_feature)+1,] <- m_feats
m_cor <- cor(x=t(as.matrix(movies_feature[,c(-1,-2)])), y=t(m_feats), method = "pearson", use="complete.obs")
res <- order(as.vector(m_cor), na.last=TRUE, decreasing=TRUE)[1:10] 
cbind(movies_train[res,2], m_cor[res])

```

EOF
