---
title: "IBCF / UBCF - MovieLens Restaurant Recommendation System"
output: html_notebook
---

Importa recommenderlab e lo utilizza per le feature

```{r eval=TRUE, echo=FALSE}
library(recommenderlab)
set.seed(1)
data(MovieLense)

ratings_movies <- MovieLense

```

Calcola similarità tra i primi 10 ristoranti basandosi sulle relative feature 

```{r eval=TRUE, echo=FALSE}

# #test
# #dim(binaryFM)
# sim_res <- similarity(binaryFM[,1:10], method = "pearson", which = "items")
# image(as.matrix(sim_res), main = "Restaurants similarity (pearson)", xlab="restaurants", ylab="restaurants", x=1:10, y=1:10)
```


Calcola similarità tra tutti i ristoranti basandosi sulle relative feature 

```{r eval=TRUE, echo=FALSE}
# 
# sim_res <- similarity(binaryFM, method = "pearson", which = "items")
# image(as.matrix(sim_res), main = "Restaurants similarity (pearson)", xlab="restaurants", ylab="restaurants", x=1:dim(sim_res)[1], y=1:dim(sim_res)[1])
```



Calcola similarità tra le prime 10 feature basandosi sui ristoranti che ne sono carattterizzati (co-occorrenze)

```{r eval=TRUE, echo=FALSE}
# sim_feat <- similarity(binaryFM[1:10,], method = "pearson", which = "users")
# image(as.matrix(sim_feat), main = "Features similarity (pearson)", xlab="features", ylab="features", x=1:10, y=1:10)
```




Calcola similarità tra le feature basandosi sui ristoranti che ne sono carattterizzati (co-occorrenze)

```{r eval=TRUE, echo=FALSE}
# sim_feat <- similarity(binaryFM, method = "pearson", which = "users")
# image(as.matrix(sim_feat), main = "Features similarity (pearson)", xlab="features", ylab="features", x=1:dim(sim_feat)[1], y=1:dim(sim_feat)[1])

#image(as.matrix(features_occurrences[c(2,4),]))

```

Calcola similarità tra i primi 10 ristoranti basandosi sulle relative feature (cosine)

```{r eval=TRUE, echo=FALSE}
#test
#dim(binaryFM)
# sim_res <- similarity(binaryFM[,1:10], method = "cosine", which = "items")
# image(as.matrix(sim_res), main = "Restaurants similarity (cosine)", xlab="restaurants", ylab="restaurants", x=1:10, y=1:10)
```


Calcola similarità tra tutti i ristoranti basandosi sulle relative feature (cosine)

```{r eval=TRUE, echo=FALSE}
# sim_res <- similarity(binaryFM, method = "cosine", which = "items")
# #test... 
# #data.frame(as.matrix(sim_res)[9:10,10])
# image(as.matrix(sim_res), main = "Restaurants similarity (cosine)", xlab="restaurants", ylab="restaurants",
#     #x=1:10, y=1:10)
#     x=1:dim(sim_res)[1], y=1:dim(sim_res)[1])
```



Calcola similarità tra le prime 10 feature basandosi sui ristoranti che ne sono carattterizzati (co-occorrenze) (cosine)

```{r eval=TRUE, echo=FALSE}
# sim_feat <- similarity(binaryFM[1:10,], method = "cosine", which = "users")
# image(as.matrix(sim_feat), main = "Features similarity (cosine)", xlab="features", ylab="features", x=1:10, y=1:10)
```




Calcola similarità tra le feature basandosi sui ristoranti che ne sono carattterizzati(co-occorrenze) (cosine)

```{r eval=TRUE, echo=FALSE}
# sim_feat <- similarity(binaryFM, method = "cosine", which = "users")
# image(as.matrix(sim_feat), main = "Features similarity (cosine)", xlab="features", ylab="features", x=1:dim(sim_feat)[1], y=1:dim(sim_feat)[1])

```

Importa i dati relativi alle sessioni

```{r eval=TRUE, echo=FALSE}
# sessions <- read.table("session/session.csv", sep=";", header=FALSE,  stringsAsFactors = FALSE)
# colnames(sessions) <- c("session_date", "session_ip")
```

Prepara i dati relativi alle sessioni

```{r eval=TRUE, echo=FALSE}

# sessions
# for(j in 1:nrow(sessions)) {
#   itemList <- sessions[j,3:ncol(sessions)]
#   itemList <- itemList[!is.na(itemList)]
#   lastItem <- itemList[length(itemList)]
#   sessions[j,length(itemList)+2] <- NA
#   sessions[j,ncol(sessions)] <- lastItem
# }
# 
# colnames(sessions)[ncol(sessions)] <- 'last'

# #test 
# # nrow(sessions)
# 
# 
# sessions[is.na(sessions)] <- 0
# 
# visits_occurrences = as.data.frame(acast(sessions, session_ip~last, value.var = "last"))
# 
# #test
# # nrow(visits_occurrences)
# # length(unique(rownames(visits_occurrences)))
# 
# # crea visits matrix
# binary_VM <- as(as.matrix(visits_occurrences), "realRatingMatrix")
# binary_VMNA <- as(as.matrix(visits_occurrences), "realRatingMatrix")
# binary_VMNA@data[binary_VM@data==0]<- NA
# 
# 
# #binary_VMNA<-ratings_movies
# 
# max(binary_VMNA@data, na.rm=TRUE)
# 
# #dim(binary_VM)

```

Metodi di raccomandazione disponibili


```{r eval=TRUE, echo=FALSE}
recommender_models <- recommenderRegistry$get_entries(dataType = "realRatingMatrix")
#names(recommender_models)
lapply(recommender_models, "[[", "description")
```

Visite di un utente per ristorante

```{r eval=TRUE, echo=FALSE}
library("ggplot2")
# vector_visits <- as.vector(binary_VM@data)
# unique(vector_visits)
                            
```
Frequenza visite

```{r eval="TRUE" echo="FALSE"}
# table_visits <- table(vector_visits)
# table_visits
```


```{r eval="TRUE" echo="FALSE"}
# vector_visits <- vector_visits[vector_visits>1]
# qplot(vector_visits) + ggtitle("Distribution of visits")+xlab("Visists per user")
```

#VIsite per ristorante


```{r eval="TRUE" echo="FALSE"}

# views_per_restaurant <- colSums(binary_VM)
# 
# table_rviews <- data.frame(
#   restaurant = names(views_per_restaurant),
#   views = views_per_restaurant)
# 
# table_rviews <- table_rviews[order(table_rviews$views, decreasing = TRUE), ]
# 
# table_rviews
```

Visite per utente

```{r eval="TRUE" echo="FALSE"}

# views_per_user <- rowSums(binary_VM)
# 
# table_uviews <- data.frame(
#   user = names(views_per_user),
#   views = views_per_user)
# 
# table_uviews <- table_uviews[order(table_uviews$views, decreasing = TRUE), ]
# 
# table_uviews
# ```
# 
# Heatmap visite (utenti con meno di 3 visite, ristoranti con più di 25 visite)
# 
# ```{r eval="TRUE" echo="FALSE"}
# mV<-as.matrix(binary_VM@data)
# #mV<-mV[rowSums(mV) > 0, colSums(mV) > 50]
# mV<-mV[rowSums(mV) < 3, colSums(mV)> 22 ]
# image(mV, main = "Visits heatmap", xlab="user", ylab="restaurant", x=1:nrow(mV), y=1:ncol(mV))
```

Creazione Training and Test Sets

```{r eval="TRUE" echo="FALSE"}

which_train <- sample(x = c(TRUE, FALSE), size = nrow(ratings_movies), replace = TRUE, prob = c(0.9, 0.1))
recc_data_train <- ratings_movies[which_train, ]
recc_data_test <- ratings_movies[!which_train, ]


which_set <- sample(x = 1:5, size = nrow(ratings_movies), replace = TRUE)
for(i_model in 1:5) {
  which_train <- which_set == i_model
  recc_data_train <- ratings_movies[which_train, ]
  recc_data_test <- ratings_movies[!which_train, ]
}


#test
# nrow(binary_VM)
# nrow(recc_data_train)
# nrow(recc_data_test)

```

# Item Based Collaborative Filtering Reccommender 

```{r eval="TRUE" echo="FALSE"}
recc_model <- Recommender(data = recc_data_train, method = "IBCF", parameter = list(k= 30))
ibcf_recc_model <- recc_model
ibcf_recc_model
```

Dettagli del modello

```{r eval="TRUE" echo="FALSE"}
model_details <- getModel(recc_model)
model_details$description
dim(model_details$sim)
```

Heatmap similarità ristorante/ristorante

```{r eval="TRUE" echo="FALSE"}
# image(model_details$sim, xlab="restaurant", ylab="restaurant", main="Heatmap restaurant/restaurant similarity ")
# image(model_details$sim[1:30,1:30], xlab="restaurant", ylab="restaurant", main="Heatmap restaurant/restaurant similarity (first 30)")
```

Righe con somma valori > 0

```{r eval="TRUE" echo="FALSE"}
 row_sums <- rowSums(model_details$sim > 0)
# test
# table(row_sums) 

```

Distribuzione Colonne con somma valori > 0
(pochi ristoranti sono simili a tanti ristoranti,
 molti ristoranti sono simili a pochi ristoranti)

```{r eval="TRUE" echo="FALSE"}
col_sums <- colSums(model_details$sim > 0)
qplot(col_sums) + stat_bin(binwidth = 1) + ggtitle("Similarity distribution")
```

Raccomandazione di 5 ristoranti per utente

```{r eval=TRUE, echo=FALSE}
n_recommended <- 5
recc_predicted <- predict(object = recc_model, newdata = recc_data_test, n = n_recommended)
```

 Function of a matrix with the recommendations for each user:

```{r eval=TRUE, echo=FALSE}
recc_matrix <- sapply(recc_predicted@items, function(x) {
  colnames(ratings_movies)[x]
})

recc_frame<-data.frame(recc_matrix)
colnames(recc_frame)<-c(1:ncol(recc_matrix))
recc_frame

```

Most recommended movies. For this purpose, we will define a vector with all the recommendations, and we will build a frequency plot:

```{r eval=TRUE, echo=FALSE}
number_of_items <- factor(table(recc_matrix))
chart_title <- "Distribution of the number of items for IBCF"
```

The distribution chart that shows the distribution of the number of items for IBCF:

```{r eval=TRUE, echo=FALSE}
qplot(number_of_items) + ggtitle(chart_title)
```

# User Based Collaborative Filtering Reccommender (UBCF)

```{r eval="TRUE" echo="FALSE"}
 which_train <- sample(x = c(TRUE, FALSE), size = nrow(ratings_movies), replace = TRUE, prob = c(0.7, 0.3))
 recc_data_train <- ratings_movies[which_train, ]
 recc_data_test <- ratings_movies[!which_train, ]

 which_set <- sample(x = 1:5, size = nrow(ratings_movies), replace = TRUE)
 for(i_model in 1:5) {
   which_train <- which_set == i_model
   recc_data_train <- ratings_movies[which_train, ]
   recc_data_test <- ratings_movies[!which_train, ]
 }



recc_model <- Recommender(data = recc_data_train, method = "UBCF", parameter = list(nn= 25, normalize="center"))
recc_model
```

Dettagli del modello

```{r eval="TRUE" echo="FALSE"}
model_details <- getModel(recc_model)
model_details$description
dim(model_details$sim)
```

Heatmap similarità ristorante/ristorante

```{r eval="TRUE" echo="FALSE"}
image(model_details$data, xlab="user", ylab="user", main="Heatmap user/user similarity ")
image(model_details$data[1:30,1:30], xlab="user", ylab="user", main="Heatmap user/user similarity (first 30)")
```

Raccomandazione di 5 ristoranti per utente

```{r eval=TRUE, echo=FALSE}
# n_recommended <- 5
# recc_predicted <- predict(object = recc_model, newdata = recc_data_test, n = n_recommended)
# 
# recc <- data.frame(matrix(ncol = 5, nrow = 0),  stringsAsFactors = FALSE)
# 
# getResName <- function(x){
#   name <- restaurants[restaurants$restaurant_id==x ,2]
#   name
# }
# 
# for(i in 1:length(recc_predicted@items)) {
#   recc_user <- recc_predicted@items[[i]]
#   res_user <- sapply(recc_user, getResName)
#   recc[nrow(recc)+1,] = as.vector(res_user)
# }
# colnames(recc)<- c(1:5)
# recc
```

Distribuzione raccomandazioni tra i ristoranti

```{r eval=TRUE, echo=FALSE}

# number_of_items <- as.vector(recc)[[1]]
# chart_title <- "Distribution of raccommandation for Restaurant"
# qplot(number_of_items, xlab="restaurant", ylab="n° recommandation") + 
#   ggtitle(chart_title) + theme(
#     #axis.title.x=element_blank(), 
#     axis.text.x=element_blank(),
#     axis.ticks.x=element_blank())
```

# SVD

```{r eval="TRUE" echo="FALSE"}
# recc_model <- Recommender(data = recc_data_train, method = "SVD", parameter = list(k=10))
# recc_model
#TODO

```

# Evaluation 

```{r eval="TRUE" echo="FALSE"}

### Evaluate top-N list recommendations on a 0-1 data set
## Note: we sample only 100 users to make the example run faster

## Create an evaluation scheme (10-fold cross validation, given-3 scheme)
 es <- evaluationScheme(recc_data_train, method="cross-validation",
         k=10, given=10, goodRating=4)

#es <- evaluationScheme(recc_data_train, method="split", train=0.9, given=3)

## run evaluation
# ev <- evaluate(es, "RANDOM", type="topNList", n=c(1,3,5,10))
# ev 

## look at the results (by the length of the topNList)
# avg(ev)
# plot(ev, annotate = TRUE)

## evaluate several algorithms with a list
algorithms <- list(
    RANDOM = list(name = "RANDOM", type="topNList", param = NULL),
    POPULAR = list(name = "POPULAR", type="topNList", param = NULL),
		IBCF = list(name = "IBCF", type="topNList", param = list(k=30)),
		UBCF = list(name = "UBCF", type="topNList", param = list(nn=25))
		# SVD = list(name = "SVD", type="topNList", param = NULL)
)

# 
evlist <- evaluate(es, algorithms, n=c(1,3,5,10))
plot(evlist, legend="topright")

## select the first results
#evlist[[1]]

# ### Evaluate using a data set with real-valued ratings
# ## Note: we sample only 100 users to make the example run faster
# data("Jester5k")
# es <- evaluationScheme(Jester5k[1:100], method="cross-validation",
#   k=10, given=10, goodRating=5)
# ## Note: goodRating is used to determine positive ratings
# 
# ## predict top-N recommendation lists
# ## (results in TPR/FPR and precision/recall)
# ev <- evaluate(es, "RANDOM", type="topNList", n=10)
# avg(ev)
# 
# ## predict missing ratings
# ## (results in RMSE, MSE and MAE)
# ev <- evaluate(es, "RANDOM", type="ratings")
# avg(ev)
```

Prova Recommendation

```{r eval="TRUE" echo="FALSE"}
user_id= "255.255.255.255"


visit_list <- data.frame(matrix(ncol = ncol(ibcf_recc_model@model$sim), nrow = 1),  stringsAsFactors = FALSE)

# voto 5
voto5 = c(1, 8, 21, 71, 380, 429, 497, 961, 
          678, 778, 893, 991, 346, 24, 46, 123, 341, 900, 955, 16, 323, 457, 234, 124, 13, 879) 

for(i in 1:ncol(ibcf_recc_model@model$sim)){
    if(i  %in% voto5)
      visit_list[1,i]<- 5
    # } else {
    #   visit_list[1,i]<- NA
    # }
}

# voto 5
voto2 = c(7, 99, 32, 455, 652)
for(i in 1:ncol(ibcf_recc_model@model$sim)){
    if(i  %in% voto2){
      visit_list[1,i]<- 2
    } 
}

data.frame(as.matrix(visit_list))

n_recommended <- 5

#ratings_movies@data[3,1]<- 5
#visit_m <- ratings_movies[3,]
#data.frame(as(visit_m, "matrix"))

visitFM <- as(as.matrix(visit_list), "realRatingMatrix")
recc_predicted <- predict(object = ibcf_recc_model, newdata = visitFM, n = n_recommended)

res <- data.frame (recc_predicted@items)
colnames(res)<-c("Prediction")
res

data.frame (recc_predicted@itemLabels)

```




EOF